臺灣高等法院刑事裁定
109年度聲字第467號
聲  請  人  臺灣高等檢察署檢察官                        
受  刑  人  周淑貞  


上列聲請人因受刑人數罪併罰有二裁判以上，聲請定其應執行之
刑（聲請案號：109年度執聲字第124號），本院裁定如下：
    主  文
聲請駁回。
    理  由
一、聲請意旨略以：受刑人周淑貞因違反毒品危害防制條例等數
    罪，先後經判決確定如附表一、二所示，應依刑法第53條、
    第50條第1項但書、第2項、第51條第5款規定，定其應執行
    之刑，爰依刑事訴訟法第477條第1項聲請裁定等語。
二、按法律上賦予法院或法官自由裁量之事項，並非得恣意任為
    或毫無限制，而須在法規或法律原則之規範界限內，衡酌個
    案之具體情況，為公平、合理、適當之裁決。是於裁量時，
    自須受法律規範之目的、精神、理念及法律秩序所指導。又
    刑法第50條規定，裁判確定前犯數罪者，併合處罰之，屬強
    制規定，目的在使被告（或受刑人）得依同法第51條各款規
    定，享有併合處罰、限制加重刑罰之恤刑利益。裁判確定前
    犯數罪符合併合處罰之案件，有二以上之裁判，應依刑法第
    51條第5款至第7款定應執行之刑者，最後事實審法院檢察署
    檢察官應依刑事訴訟法第477條第1項規定，聲請該法院裁定
    之，乃檢察官為被告之利益而為聲請，法院於定應執行之刑
    時自不得諭知較重於原裁判合併刑期之總和，否則即有違數
    罪併罰禁止不利於被告（或受刑人）之恤刑立法目的（最高
    法院98年度台抗字第697號裁定意旨參照及本院102年法律座
    談會刑事類提案第6號決議參照）。
三、經查：
  ㈠本件受刑人因違反毒品危害防制條例等罪，經臺灣宜蘭地方
    法院判處如附表一、二所示之刑，且均經分別確定在案，俱
    有各該刑事判決書及本院被告前案紀錄表附卷可憑（見本院
    卷第19至73、134至138頁）。
  ㈡又受刑人所犯⑴附表一編號1及2所示之罪，業經臺灣宜蘭地方
    法院以107年度訴字第430號判決定應執行之刑為有期徒刑8
    月；⑵附表一編號3及4所示之罪，經臺灣宜蘭地方法院以107
    年度簡字第1278號判決定應執行之刑為有期徒刑9月；⑶附表
    一編號5至8、附表二編號3所示之罪，經臺灣宜蘭地方法院
    以107年度訴字第567號判決定應執行之刑為有期徒刑10年；
    ⑷附表二編號1及2所示之罪，經臺灣宜蘭地方法院以108年度
    訴字第72號判決定應執行之刑為有期徒刑7月等情，分別有
    上開刑事判決書及本院被告前案紀錄表附卷可按（見本院卷
    第19、23、27、49、134、136至138頁）。則受刑人所犯罪
    刑，如依上述裁判分別執行，總計僅有期徒刑12年（ 8月＋9
    月＋10年＋7月） ，惟檢察官聲請就附表一編號1至8為第一集
    團，就附表二編號1至3為第二集團，分別定應執行之刑，則
    第一集團、第二集團所定執行刑，依刑法第51條第5款規定
    ，各至少為有期徒刑8年（於各刑中之最長期以上，即附表
    一編號5至7、附表二編號3所宣告之刑期8年）。則合併執行
    至少為有期徒刑16年，已經逾越受刑人在未聲請定應執行刑
    前總計12年刑期之內部性界限，此將致受刑人受較未裁定前
    更不利之執行刑。檢察官之聲請，有違上述數罪併罰之恤刑
    立法目的，自有未當，其聲請為不合法，應予駁回。
四、據上論斷，依刑事訴訟法第220條，裁定如主文。
中    華    民    國    109   年     2    月    27    日
                  刑事第二十五庭審判長法  官  宋松璟
                                      法  官  文家倩  
                                      法  官  黃翰義
以上正本證明與原本無異。
如不服本裁定，應於收受送達後五日內向本院提出抗告狀。
                                      書記官  賴尚君
中    華    民    國    109   年    2     月    27    日
附表一：
編號  1 2 3 罪名  毒品危害防制條例 （施用一級毒品） 毒品危害防制條例 （施用二級毒品） 毒品危害防制條例 （施用二級毒品） 宣告刑  有期徒刑6月 有期徒刑4月 有期徒刑3月 犯罪日期  107年6月5日 107年6月5日 105年9月5日 偵查（自訴）機關年度案號  臺灣宜蘭地方檢察署107年度毒偵字第642號  臺灣宜蘭地方檢察署107年度撤緩毒偵字第103號 最後事實審 法院 臺灣宜蘭地方法院  臺灣宜蘭地方法院  案號 107年度訴字第430號  107年度簡字第1278號  判決日期 107年10月18日  107年12月7日 確定判決 法院 同上  同上  案號 同上  同上  確定日期 同上  107年12月24日 

編號  4 5 6 罪名  毒品危害防制條例 （施用一級毒品） 毒品危害防制條例（販賣一級毒品） 毒品危害防制條例（販賣一級毒品） 宣告刑  有期徒刑6月 有期徒刑8年 有期徒刑8年 犯罪日期  105年9月5日 107年9月17日 107年9月18日 偵查（自訴）機關年度案號  臺灣宜蘭地方檢察署107年度撤緩毒偵字第103號 臺灣宜蘭地方檢察署107年度偵字第6313、6410號  最後事實審 法院 臺灣宜蘭地方法院 本院   案號 107年度簡字第1278號 108年度上訴字第1166號   判決日期 107年12月7日 108年9月24日  確定判決 法院 同上 同上   案號 同上 同上   確定日期 107年12月24日 108年11月8日  

編號  7 8  罪名  毒品危害防制條例（販賣一級毒品） 毒品危害防制條例（販賣二級毒品）  宣告刑  有期徒刑8年 有期徒刑2年  犯罪日期  107年9月23日 107年8月27日  偵查（自訴）機關年度案號  臺灣宜蘭地方檢察署107年度偵字第6313、6410號   最後事實審 法院 本院    案號 108年度上訴字第1166號    判決日期 108年9月24日   確定判決 法院 同上    案號 同上    確定日期 108年11月8日   

附表二：
編號  1 2 3 罪名  毒品危害防制條例（持有二級毒品） 毒品危害防制條例（施用一級毒品） 毒品危害防制條例 （販賣一級毒品） 宣告刑  有期徒刑2月 有期徒刑6月 有期徒刑8年 犯罪日期  107年10月12日至107年10月23日 107年10月22日 107年10月23日 偵查（自訴）機關年度案號  臺灣宜蘭地方檢察署107年度毒偵字第1199號  臺灣宜蘭地方檢察署107年度偵字第6313、6410號 最後事實審 法院 臺灣宜蘭地方法院  本院  案號 108年度訴字第72號  108年度上訴字第1166號  判決日期 108年8月20日  108年9月24日 確定判決 法院 同上  同上  案號 同上  同上  確定日期 108年9月19日  108年11月8日